臺灣高等法院高雄分院刑事判決　　　　 94年度上易字第657號
上　訴　人　臺灣屏東地方法院檢察署檢察官
被　　　告　甲○○
　　　　　　　　　　(現於臺灣屏東監獄竹田分監執行中)
上列上訴人因被告違反毒品危害防制條例案件，不服臺灣屏東地
方法院94年度易字第377 號中華民國94年8 月5 日第一審判決（
起訴案號：臺灣屏東地方法院檢察署94年度毒偵字第1604號），
提起上訴（移送併辦案號：同署94年毒偵字第1975號、2068號）
，本院判決如下：
    主  文
原判決撤銷。
甲○○連續施用第二級毒品，累犯，處有期徒刑壹年肆月。
    事  實
一、甲○○曾於民國（下同）89年間，因施用毒品案件，經臺灣
    屏東地方法院以89年度毒聲字第1127號裁定送觀察、勒戒後
    ，因認無繼續施用毒品傾向，經臺灣屏東地方法院檢察署檢
    察官於89年5 月28日以89年度毒偵字第1123號不起訴處分確
    定；再因施用毒品案件，經該院以89年度毒聲字第1434號裁
    定送觀察、勒戒後，因認有繼續施用毒品傾向，又經該院以
    89年度毒聲字第1671號裁定令入戒治處所施以強制戒治，其
    間因戒治成效良好，復經該院裁定停止戒治，刑罰部分則經
    該院以89年度屏簡字第436 號判處有期徒刑4 月確定；惟又
    因施用毒品案件，再經該院以90年度訴字第505 號判處應執
    行有期徒刑1 年確定（上開保安處分部分則經該院裁定撤銷
    停止戒治處分，另入戒治處所施以強制戒治），復因竊盜案
    件，經該院以90年度訴字第499 號判處有期徒刑5 月確定，
    上開3 案經接續執行，嗣於92年2 月19日縮短刑期假釋出監
    ，甫於同年5 月8 日保護管束期滿，假釋未經撤銷，以已執
    行論。嗣又因施用毒品案件，再經該院於94年4 月22日以94
    年度簡字第389 號判處有期徒刑6 月，同年5 月9 日確定（
    現仍在監執行中），詎其仍不知戒絕毒癮，竟基於施用第二
    級毒品甲基安非他命之概括犯意，自94年5 月25日23時許起
    至同年7 月6 日8 、9 時許止，連續在屏東市○○路旁之產
    業道路上，以將毒品甲基安非他命置於玻璃球吸食器內，下
    方點火加熱燒烤，而以口鼻吸食蒸發氣體之方式，施用第二
    級毒品甲基安非他命多次。嗣於94年5 月25日23時40分許
    ，在屏東市○○街與大武路口，為警攔檢查獲。94年6 月
    26日凌晨2 時30分許，在屏東市永新公園旁，為警攔檢查獲
    。94年7 月6 日14時許，在屏東市○○路巷口，為警攔檢
    查獲。
二、案經屏東縣警察局屏東分局先後移送臺灣屏東地方法院檢察
    署檢察官偵查起訴及併案審理。
    理  由
一、上揭事實，業據上訴人即被告甲○○（下稱被告）於本院審
    理中坦承不諱，而被告於上開時地先後為警查獲後，經警分
    別採尿送驗結果，確均呈甲基安非他命陽性反應，有台灣檢
    驗科技股份有限公司94年6 月13日濫用藥物尿液檢驗報告（
    見屏警第0000000000卷第14頁）、94年7 月8 日濫用藥物尿
    液檢驗報告（見屏警第0000000000卷第7 頁）、94年7 月25
    日濫用藥物尿液檢驗報告（見屏警第0000000000卷第7 頁）
    各1 份在卷可稽。按甲基安非他命經口服投與後，約百分之
    70於24小時內可自尿液中排出，其尿液內含甲基安非他命成
    分之檢出，與投與甲基安非他命的量、個人體質、檢驗儀器
    之精密度有關，通常採尿化驗是否呈陽性反應，應以投與後
    24小時內所採者為宜，此有行政院衛生署藥物食品檢驗局（
    80）藥檢壹字第4529號函可稽，足證被告確於上開自白之時
    地先後施用第二級毒品甲基安非他命多次，其上開自白核與
    事實相符，自堪採信。又被告前因施用毒品案件，經原審法
    院89年度毒聲字第1127號裁定送觀察、勒戒後，因認無繼續
    施用毒品傾向，經臺灣屏東地方法院檢察署檢察官於89年5
    月28日以89年度毒偵字第1123號不起訴處分確定；再因施用
    毒品案件，經該院89年度毒聲字第1434號裁定送觀察、勒戒
    後，因認有繼續施用毒品傾向，又經該院89年度毒聲字第16
    71號裁定令入戒治處所施以強制戒治，其間因戒治成效良好
    ，復經該院裁定停止戒治，刑罰部分則經該院89年度屏簡字
    第436 號判處有期徒刑4 月確定；惟又因施用毒品案件，再
    經該院90年度訴字第505 號判處應執行有期徒刑1 年確定（
    上開保安處分部分則經本院裁定撤銷停止戒治處分，令入戒
    治處所施以強制戒治）。嗣又因施用毒品案件，再經該院於
    94年4 月22日以94年度簡字第389 號判處有期徒刑6 月，同
    年5 月9 日確定，有卷附臺灣屏東地方法院檢察署刑案資料
    查註紀錄表、臺灣高等法院被告前案紀錄表各1 份附卷可考
    ，被告上開施用毒品犯行，事證明確，堪以認定。
二、按甲基安非他命係毒品危害防制條例所稱之第二級毒品，不
    得非法施用。核被告所為，係犯毒品危害防制條例第10條第
    2 項之施用第二級毒品罪。其先後多次犯行，時間緊接，手
    段相同，觸犯同一罪名之罪，顯係基於概括犯意反覆為之，
    應依連續犯之規定以一罪論，並加重其刑。其先後多次施用
    毒品甲基安非他命前持有毒品之低度行為，為施用之高度行
    為所吸收，均不另論罪。被告自94年5 月26日起至94年7 月
    6 日止，連續施用第二級毒品甲基安非他命多次之犯行，雖
    未據公訴人起訴，惟此部分犯行與起訴部分，有連續犯之裁
    判上一罪關係，為起訴效力所及，本院自應併予審理，附此
    敘明。又被告曾於89年及90年間均因施用毒品案件，於90年
    間因竊盜案件，分別經原審法院判處有期徒刑4 月、1 年、
    5 月確定，3 案接續執行而於92年2 月19日縮短刑期假釋出
    監，同年5 月8 日保護管束期滿，假釋未經撤銷，以已執行
    論，有臺灣屏東地方法院檢察署刑案資料查註紀錄表、臺灣
    高等法院被告前案紀錄表各1 紙在卷可考。被告於有期徒刑
    執行完畢5 年內再犯本件有期徒刑以上之罪，係屬累犯，應
    依刑法第47條規定，加重其刑，並遞加重之。
三、原審認被告犯罪事證明確，予以論罪科刑，固非無見；惟查
    ，被告自94年5 月26日起至94年7 月6 日止，連續施用第二
    級毒品甲基安非他命多次之犯行，原審未及審理，尚有未洽
    。檢察官上訴意旨指摘原判決未及斟酌被告併案部分犯行為
    不當，為有理由，自應由本院將原判決撤銷改判。審酌被告
    曾因施用毒品案件經法院裁定送觀察、勒戒及強制戒治，經
    執行完畢釋放及不起訴處分後，5 年內又因施用毒品案件為
    警查獲3 次，足見其戒毒意志薄弱，及其犯罪係自戕行為，
    再度施用毒品時間非長，且犯後坦承犯行，態度尚可等一切
    情狀，量處如主文第2 項所示之刑。
據上論結，應依刑事訴訟法第369 條第1 項前段、第364 條、第
299 條第1 項前段，第273 條之1 第1 項、毒品危害防制條例第
10條第2 項、刑法第11條前段、第56條、第47款，判決如主文。
本案經檢察官許月雲到庭執行職務。
中　　華　　民　　國　　94　　年　　10　　月　　26　　日
                  刑事第四庭    審判長法  官 蕭權閔
                                      法  官 陳吉雄
                                      法  官 林水城
以上正本證明與原本無異。
本判決不得上訴。
中　　華　　民　　國　　94　　年　　10　　月　　26　　日
　　　　　　　　　　　　　　　　　　　書記官 吳新貞
附錄本件判決論罪科刑法條：
毒品危害防制條例第10條第2項
施用第二級毒品者，處3 年以下有期徒刑。
